臺灣屏東地方法院刑事判決　　　　　　　　　　　　　九十一年度易字第三二號
　　公　訴　人　臺灣屏東地方法院檢察署檢察官
　　被　　　告　丙○○
　　選任辯護人　許清連
　　　　　　　　林鴻駿
　　　　　　　　鄭淑貞
右列被告因家庭暴力之傷害等案件，經檢察官提起公訴（九十一年度偵字第二二一號
），本院判決如左：
    主  文
丙○○違反法院依家庭暴力防治法第十三條所為遠離工作場所之裁定，處拘役肆拾日
，如易科罰金，以參佰元折算壹日；又傷害人之身體，處有期徒刑伍月，如易科罰金
，以佰元折算壹日。
    事  實
一、丙○○係甲○○之前配偶，二人間具有家庭暴力防治法第三條第一款所定之家庭
    成員關係。丙○○曾於民國九十年六月二十六日，經本院依家庭暴力防治法第十
    三條之規定核發九十年度家護字第一三九號民事通常保護令，裁定令其不得對
    甲○○實施身體或精神上不法侵害之行為；不得直接或間接對於甲○○為騷擾
    、通話、通信或其他非必要之聯絡行為；應遠離甲○○之工作場所（屏東縣里
    港鄉○○村○○路六七之六號即小狀元補習班）至少一百公尺，該保護令之有效
    期間為一年。詎丙○○基於違反上開保護令之意思，於九十年十二月二十八日十
    七時三十分駕車前往上述甲○○工作之小狀元補習班門前，違反法院所為上述保
    護令之效力，適甲○○所聘請之數學老師乙○○在該補習班門口，因懷疑其汽車
    擋風玻璃遭人砸毀係丙○○所為，而上前質問，雙方因此發生爭執，丙○○竟另
    行起意，基於傷害人身體之意思，於現場撿拾旗座毆打乙○○，致乙○○受頭部
    外傷、左尺骨骨折、左肘及頭頂部擦傷等傷害。
二、案經乙○○訴由屏東縣警察局里港分局報請臺灣屏東地方法院檢察署檢察官偵查
    起訴。
    理  由
一、訊據被告丙○○矢口否認有違反保護令及傷害犯行，辯稱：我有到甲○○工作的
    補習班，但我只是做生意經過，是乙○○跟我打招呼，他問我車子玻璃破掉是否
    我打的，我才下車，我們只是拉扯，是乙○○先動手打我，我僅推開他而已等語
    。
二、經查：(一)被告丙○○於上開時、地違反保護令之事實，業據被告於警訊時坦白承
    認，據其供稱：我之所以投案是因為我自認我違反與前妻甲○○的通常保護令等
    語（見九十年十二月二十八日警訊筆錄），而被害人甲○○於本院審理時亦指稱
    ：被告都會藉口看孩子而騷擾我，他懷疑我跟乙○○在交往，有很多路可以通行
    ，被告為何每次都走我們門口這條路，而且以前也常來騷擾我，補習班的小朋友
    都嚇到等語（見本院九十一年四月四日審判筆錄），被告先前即因在被害人甲○○之工作場所對其為家庭暴力行為，而遭本院以九十年度家護字第一三九號民事
    通常保護令，裁定其應遠離被害人甲○○工作場所至少一百公尺，上開裁定明確
    指出應遠離被害人工作場所一百公尺，而非不得進入被害人工作場所，被告平日
    往來各地時自應避免行經上開處所，被告所辯只是做生意經過云云，顯係卸責之
    詞，實無可採。(二)被告丙○○於上開時、地持旗座毆打告訴人乙○○，致其受有
    頭部外傷、左尺骨骨折、左肘及頭頂部擦傷等傷害之事實，業據告訴人乙○○於
    警偵訊及本院審理時指訴甚詳（見九十年十二月二十八日警訊筆錄、偵查卷第十
    七頁反面、本院九十一年四月四日審判筆錄），核與證人即小狀元補習班行政人
    員胡美蓮於警訊時證述之情節相符合（見九十年十二月二十八日警訊筆錄），且
    告訴人乙○○之傷勢亦與其指訴被告毆打之情節相符，再觀之告訴人乙○○之傷
    勢，顯非二人互相拉扯所造成，被告辯稱僅有拉扯而已，實無可採。(三)此外，並
    有寶建醫院、國仁醫院之診斷證明書二紙附卷可供參考，復有旗座一個扣案可資
    佐證，被告前開所辯，顯係臨訟飾卸之詞，不足採信，本件事證明確，被告犯行
    堪以認定。
三、核被告所為，係犯家庭暴力防治法第五十條第四款違反保護令罪及刑法第二百七
    十七條第一項之傷害罪。被告所犯所犯違反保護令罪與傷害罪，犯罪各別，罪名
    不同，應分別論罪，合併處罰。爰審酌被告素行、犯罪動機、違反保護令之程度
    、告訴人所受之傷害部位均在頭部，至為危險，未與告訴人達成民事和解等情及
    其他一切情狀，分別量處如主文所示之刑，並均諭知易科罰金之折算標準，被告
    持以傷害之旗座一個並非其所有，自不得為沒收之諭知，併此敘明。
據上論斷，應依刑事訴訟法第二百九十九條第一項前段，家庭暴力防治法第五十條第
四款，刑法第十一條前段、第二百七十七條第一項、第四十一條第一項前段，罰金罰
鍰提高標準條例第一條前段、第二條，判決如主文。
本案經檢察官林津鋒到庭執行職務。
中      華      民      國      九十一      年      四    月    十八    日
                                        臺灣屏東地方法院刑事第三庭
                                            審判長法  官  黃國永
                                                  法  官  陳姵君
                                                  法  官  余德正
右正本證明與原本無異。
如不服本判決應於收受本判決後送達後十日內向本院提出上訴書狀，其未敘述上訴理
由者，並得於提起上訴後十日內向本院補提理由書狀（均須按他造當事人之人數附繕
本 ）「切勿逕送上級法院」
                                                  書記官  曾文玲
中      華      民      國      九十一      年      四    月    十八    日
附錄法條：
家庭暴力防治法第五十條第四款
違反法院依第十三條、第十五條所為之下列裁定者，為本法所稱之違反保護令罪，處
三年以下有期徒刑、拘役或科或併科新台幣十萬元以下罰金︰
四  遠離住居所、工作場所、學校或其他特定場所。
刑法第二百七十七條第一項
傷害人之身體或健康者，處三年以下有期徒刑、拘役或一千元以下罰金。
